# 关于给员工提供无息贷款的账务处理？

提问人：xm1986 时间：2023-07-21 18:24:32
1 、 陈老师，您好，我们在审计一家小额贷款公司的时候，发现这家贷款公司给员工提供 3 年期的无息贷款（员工贷款月利率1%；市场月利率为1.2%），先是员工垫付利息，然后每年底公司返还当年度利息，请问这样的账务处理是不是如下的账务处理？公司返还给员工的 3 年期利息，是否可以做到长期应付款，长期应付款现值部分做到管理费用等？
本金 100000 月利率1.00%市场利率1.20%期数利息归还利息本金现金流市场
利息长期待
摊费用摊余
成本归还
利息未确认融
资费用摊余
成本
01.20%94181.3527222.7111000.000.000.001000.001130.18130.1894311.530.00326.6727549.3821000.000.000.001000.001131.74131.7494443.260.00330.5927879.9831000.000.000.001000.001133.32133.3294576.580.00334.5628214.5441000.000.000.001000.001134.92134.9294711.500.00338.5728553.1151000.000.000.001000.001136.54136.5494848.040.00342.6428895.7561000.000.000.001000.001138.18138.1894986.220.00346.7529242.5071000.000.000.001000.001139.83139.8395126.050.00350.9129593.4181000.000.000.001000.001141.51141.5195267.560.00355.1229948.5391000.000.000.001000.001143.21143.2195410.770.00359.3830307.91101000.000.000.001000.001144.93144.9395555.700.00363.6930671.60111000.000.000.001000.001146.67146.6795702.370.00368.0631039.66121000.00-12000.000.001000.001148.43148.4395850.8012000.00372.4819412.14131000.000.000.001000.001150.21150.2196001.010.00232.9519645.08141000.000.000.001000.001152.01152.0196153.020.00235.7419880.83151000.000.000.001000.001153.84153.8496306.860.00238.5720119.40161000.000.000.001000.001155.68155.6896462.540.00241.4320360.83171000.000.000.001000.001157.55157.5596620.090.00244.3320605.16181000.000.000.001000.001159.44159.4496779.530.00247.2620852.42191000.000.000.001000.001161.35161.3596940.890.00250.2321102.65201000.000.000.001000.001163.29163.2997104.180.00253.2321355.88211000.000.000.001000.001165.25165.2597269.430.00256.2721612.15221000.000.000.001000.001167.23167.2397436.660.00259.3521871.50231000.000.000.001000.001169.24169.2497605.900.00262.4622133.96241000.00-12000.000.001000.001171.27171.2797777.1712000.00265.6110399.56251000.000.000.001000.001173.33173.3397950.500.00124.7910524.36261000.000.000.001000.001175.41175.4198125.900.00126.2910650.65271000.000.000.001000.001177.51177.5198303.410.00127.8110778.46281000.000.000.001000.001179.64179.6498483.050.00129.3410907.80291000.000.000.001000.001181.80181.8098664.850.00130.8911038.69301000.000.000.001000.001183.98183.9898848.830.00132.4611171.16311000.000.000.001000.001186.19186.1999035.020.00134.0511305.21321000.000.000.001000.001188.42188.4299223.440.00135.6611440.87331000.000.000.001000.001190.68190.6899414.120.00137.2911578.16341000.000.000.001000.001192.97192.9799607.090.00138.9411717.10351000.000.000.001000.001195.29195.2999802.370.00140.6111857.71361000.00-12000.00100000.00101000.001197.63197.63100000.0012000.00142.290.00合计36000.00-36000.00100000.00136000.0041818.655818.6536000.008777.29借：贷款-本金94181.35长期待摊费用5818.65贷：银行存款100000.00借：管理费用5818.65贷：应付职工薪酬5818.65借：应付职工薪酬5818.65贷：长期待摊费用5818.65借：贷款-利息调整5818.65应收利息36000.00贷：利息收入41818.65借：管理费用27222.71未确认融资费用8777.29贷：长期应付款36000.00借：财务费用8777.29贷：未确认融资费用8777.29 2 、陈老师，在审计实务中，有账龄分析法（已确认损失法）和计算迁徙率和损失率的预期信用损失法两种计提坏账的方法，有些事务所根本就没有听说过迁徙率这种预期信用损失法，想咨询的是迁徙率及损失率这两者的出处在哪里？是不是在审计实务中必须两者都需要用？还是只用其中之一即可？

回答人：chenyiwei
1 、向职工提供低息贷款或者无息贷款的，应将未来有权收取的本金和利息（不含先由员工垫付，最终返还给员工的利息）按市场利率折现，以折现值作为金融资产（发放贷款及垫款）的初始计量金额，该金额与名义本金之间的差额确认为长期待摊费用，根据后续贷款期间内员工从利息减免中的获益情况转入职工薪酬费用。你的理解总体上合理。
2 、迁徙率法由于操作简便，执行新金融工具准则后用得较多，但并不是唯一可接受或者必须使用的方法，也不能适用于所有情况。